臺灣臺北地方法院普通庭裁定　　　　　　　　　　　　八十九年度秩抗字第三二號
　　抗　告　人　甲○○
　　即被移
右列抗告人因違反社會秩序維護法案件，不服本院台北簡易庭於中華民國八十九年九
月二十六日所為第一審裁定（八十九年度北秩字第九四號），提起抗告，本院普通
庭為第二審裁定如左：
    主      文
原裁定撤銷。
甲○○不罰。
    理      由
一、本件原裁定略以：抗告人即被移送人甲○○於民國（下同）八十九年八月十日五
    時十分許，在台北市○○路一號「錢櫃ＫＴＶ」與他人互相鬥毆，有違反社
    會秩序維護法第八十七條第二款之行為，而裁定處以拘留貳日云云。
二、抗告意旨略以：抗告人當時任職台北市○○○路○段七十號「爵士皇宮酒店」擔
    任業務副總之工作，於八十九年八月九日二十三時進入店內工作，直至翌日六時
    許始離開該酒店，此期間從未離開酒店半步，是抗告人於案發當時根本不在現場
    ，有工作人員多人可資證明，移送意旨稱抗告人於八十九年八月十日五時十分許
    ，在台北市○○路一號「錢櫃ＫＴＶ」與他人互相鬥毆云云，與事實不符等
    語。
三、按有互相鬥毆行為者，處三日以下拘留或新台幣一萬八千元以下罰鍰，固為社會
    秩序維護法第八十七條第二款所明定。然犯罪事實應依證據認定之，無證據不得
    推定其犯罪事實；又不能證明被告犯罪，應諭知無罪之判決，刑事訴訟法第一百
    五十四條、第三百零一條第一項定有明文，並為社會秩序維護法第九十二條所準
    用。本件移送機關認定被移送人涉有前揭行為，係以證人柯逸威於警訊時，指認
    抗告人為與其互相鬥毆之其中一人云云。經本院傳訊承辦警員康昭太到庭雖證稱
    ，在警局證人柯逸威確實指認抗告人參與鬥毆云云。然經傳訊證人柯逸威到庭證
    稱，案發當日其友人綽號「小邪」之人電告在「錢櫃ＫＴＶ」遭人毆打，伊與友
    人何俊德、何俊寬到現場，人已離去，後來在新生北路二段七○號確實與他人發
    生鬥毆情事，在警局警察拿口卡要伊指認，伊無法指認，警察即說：「就是這些
    人跟你打架，沒什麼大不了」，叫伊簽名，伊即簽名，伊無法確定口卡上面的人
    就是與其打架之人，且伊不認識抗告人等語。有本院九十年九月二十一日訊問筆
    錄在卷可參。另本院傳訊該酒店負責人鄭忠全到庭證稱，案發當時伊在現場，當
    時外面在打架，伊請人將門關起來，被指認打架之其中一人為該酒店離職員工，
    指認之人係隨便指認等語。又證人許人傑到庭證稱，伊在案發現場遭證人柯逸威
    等人毆打，被打的莫名其妙，當時伊抱著頭，沒看清楚毆打之人等語。另傳訊在
    場證人范健雄、陳仲凱、林育民、武承蔚、解志強、潘志恆則均未到庭。本件原
    裁定僅以證人柯逸威於警訊時之指認即認定抗告人有參予鬥毆之行為，然證人柯
    逸威已到庭證稱無法確定抗告人有參與鬥毆，證人鄭忠全則為抗告人有利之證述
    。再者，本件案發地點為「錢櫃ＫＴＶ」，並非抗告人任職之酒店，抗告人怎會
    無端參與鬥毆，亦與常理有違。是本件不能僅以證人柯逸威於警訊時之指認，遽
    認抗告人確於八十九年八月十日五時十分許，於台北市○○路一號「錢櫃Ｋ
    ＴＶ」有與他人互相鬥毆之行為。此外，復查無其他證據足認抗告人有違反社會
    秩序維護法第八十七條第二款之行為，原審裁定處罰抗告人拘留，即有未當，抗
    告人請求撤銷，為有理由，爰由本院撤銷原裁定，並另為不罰之諭知，以臻適法
    。
四、依社會秩序維護法第五十八條、第九十二條，刑事訴訟法第四百十三條，裁定如
    主文。
中    華    民    國      九十一      年      九      月   二十三      日
                                 臺灣臺北地方法院刑事第八庭
                                     審判長  法  官  王淑滿
                                             法  官  張永宏
                                             法  官  曾正龍
右正本證明與原本無異。
本裁定不得抗告。
                                             書記官  彭自青
中    華    民    國      九十一      年      九      月     三十      日
